Inventaris van het archief van mr. A.A. Stratenus [levensjaren 1789-1836], 1566-1586
Nationaal Archief, Den Haag
- Afschrift van een brief van Blatier aan Catharina de Medicis., 1584 augustus 29; 1014
  Mss. de Colbert, no. 337 fol. 269.
- Afschrift van een brief van Biron aan Catharina de Medicis., 1584 september 1; 1015
  Port.de Font. no. 359.
- Afschrift van een brief van Blatier aan de Crosne., 1584 september 4; 1016
  Mss. de Colbert, no. 337 fol. 275.
- Staten Generaal aan de bisschoppen van Trier en Luik (copie)., 1584 september 8; 1017
  Mss. de Béthune, no. 8793 fol. 102.
- Afschrift van een brief van Des Pruneaux aan Brulart., 1584 september 8; 1018
  Mss. de Colbert, no. 337 fol. 279.
- Afschrift van een brief van Catharina de Medicis aan Hendrik III., 1584 september 9; 1019
- Afschrift van een brief van Jeanne van Bourbon aan de hertog van Montperrier., 1584 september 10; 1020
  Mss. de Béthune, no. 8899 fol. 62.
- Afschrift van een brief van Biron aan des Pruneaux., 1584 september 15; 1021
  Mss. de Béthune, no. 8799, 8793 fol. 34.
- Afschrift van een brief van De Gondy, graaf Retz aan Catharina de Medicis., 1584, sept. 16; 1022
  Port. de Font no. 259.
- Afschrift van een brief van Staten van Gelderland aan des Pruneaux., 1584 september 16; 1023
  Mss. de Béthune, no. 8793 fol. 35.
- Afschrift van een brief van Des Pruneaux aan Brulart., 1584 september 17; 1024
  Mss. de Colbert, no. 337 fol. 283.
- Afschrift van een brief van Gondy, graaf van Retz aan Catharina de Medicis., 1584 september 19; 1025
- Afschrift van een brief van Hendrik III aan des Pruneaux., 1584 september (?); 1026
  Mss. de Colbert, no. 387 fol. 287.
- Afschrift van een brief van Hessels aan des Pruneaux., 1584 october 5; 1027
  Mss. de Béthune, no. 8793 fol. 104.
- Afschrift van een brief van Willem Lodewijk van Nassau aan des Pruneaux., 1584 october 6; 1028
  Arch. de la Mais d'Oz. 2de serie XX I, 6
  Mss. de Béthune, Reg. 8793 fol. 50.
- Afschrift van een brief van Staten van Brabant aan des Pruneaux., 1584 october 7; 1029
  Mss. de Béthune, no. 8793 fol. 7B.
- Afschrift van een brief van Lancelot Paranil aan des Pruneaux., 1584 october 9; 1030
  Mss. de Béthune, no. 8793 fol. 72.
- Afschrift van een brief van Taffin aan des Pruneaux., 1584 october 9; 1031
  Mss. de Béthune, no. 8793 fol. 44.
- Afschrift van een brief van Staten Generaal aan des Pruneaux., 1584 october 9; 1032
  Mss. de Béthune, no. 8793 fol. 40.
- Afschrift van een brief van Les Calvart aan des Pruneaux., 1584 october 10; 1033
  Mss. de Béthune, no. 8793 fol. 52.
- Afschrift van een brief van Hendrik III aan de Longlié., 1584 october 10; 1034
  Mss. de Béthune, no. 8824 fol. 121.
- Afschrift van een brief van Catharina de Medicis aan de Longlié., 1584 october 10; 1035
  Mss. de Béthune, no. 8824 fol. 122.
- Afschrift van een brief van Des Pruneaux aan Hendrik III., 1584 october 11; 1036
  Mss. de Béthune, no. 8787 fol. 55.
- Afschrift van een brief van Magistraat van Antwerpen aan des Pruneaux., 1584 october 12; 1037
  Mss. de Béthune, no. 8793 fol. 98.
- Afschrift van een brief van Maurits van Nassau aan des Pruneaux., 1584 october 15; 1038
  Mss. de Béthune, no. 8793 fol. 56.
- Afschrift van een brief van Alexander de Zack, heer van Haritain aan des Pruneaux., 1584 october 15; 1039
  Mss. de Béthune, no. 8793 fol. 48.
- Afschrift van een brief van Willem Lodewijk van Nassau aan des Pruneaux., 1584 october 17; 1040
  Mss. de Béthune, no. 8786 fol. 79.
- Afschrift van een brief van Willem van Maulde aan des Pruneaux., 1584 october 18; 1041
  Mss. de Béthune, no. 8793 fol. 1002.
- Afschrift van een brief van Castelnau aan des Pruneaux., 1584 october 18; 1042
  Mss. de Béthune, no. 8793 fol. 46.
- Afschrift van een brief van Les Calvart aan des Pruneaux., 1584 october 22; 1043
  Mss. de Béthune, no. 8793 fol. 39.
- Afschrift van een brief van Granville aan Don Juan., 1584 october 25; 1044
- Afschrift van een brief van Keurvorst van Keulen aan des Pruneaux., 1584 october 26; 1045
- Resolutie van de Staten-Generaal aangaande hulptroepen uit Frankrijk., 1584 october 23; 1046
  Mss. de Béthune, no. 8793 fol. 38.
- Afschrift van een brief van Maria Stuart aan Ladelnau., 1584 october 30; 1047
  Mss. de Béthune, no. 8675 fol. 37.
- Afschrift van een brief van Odet de la Noue aan des Pruneaux., 1584 october 28; 1048
  Mss. de Béthune, no. 8793 fol. 54.
- Afschrift van een brief van Maximilian de Hornes, aan des Pruneaux., 1584 november 3; 1049
  Mss. de Béthune, no. 8793 fol. 68.
- Afschrift van een brief van Blatier aan de Crosne., 1584 november 3; 1050
  Mss. de Béthune, no. 8863 fol. 75.
- Afschrift van een brief van Willem Lodewijk van Nassau aan des Pruneaux., 1584 november 5; 1051
  Mss. de Béthune, no. 8793 fol. 80
  Arch. de la Mais d'Or. 2 ser. I, 7.
- Afschrift van een brief van Odet de la None aan des Pruneaux., 1584 november 7; 1052
  Mss. de Béthune, no. 8793 fol. 66.
- Afschrift van een brief van Aartsbisschop van Keulen aan des Pruneaux., 1584 october 31; ---
  Mss. de Béthune, no. 8293 niet gevonden.
- Afschrift van een brief van Philips van Marnix aan des Pruneaux., 1584 november 8; 1053
  Mss. de Béthune, no. 8793 fol. 63.
- Afschrift van een brief van Philips van Marnix aan den hertog van Epernau., 1584 november 8; 1054
  Mss. de Béthune, no. 8793 fol. 64.
- Afschrift van een brief van Alexander van Parma aan de bewoners van Antwerpen en andere steden., 1584 november 13; 1055
  Mss. de Béthune, no. 8793 fol. 62.
- Afschrift van een brief van Blatier aan de Crosne., 1584 november 17; 1056
  Mss. de Béthune, no. 8869 fol. 89.
- Afschrift van een brief van Blatier aan Hendrik III., 1584 november 15; 1057
  Mss. de Béthune, no. 8863 fol. 77.
- Afschrift van een brief van Hendrik III aan de Longleé., 1584 november 19; 1058
- Afschrift van een brief van Catharina de Medicis aan de Longleé., 1584 november 21; 1059
  Mss. de Béthune, no. 8824 fol. 122 et 119.
- Afschrift van een brief van Blatier aan de Crosne., 1584 november 22; 1060
  Mss. de Béthune, no. 8863 fol. 87.
- Afschrift van een brief van Antwoord van Magistraat en bevolking van Antwerpen aan Alexander van Parma., 1584 november 23; 1061
  Mss. de Béthune, no. 8793 fol. 85, 89.
- Afschrift van een brief van Magistraat van Brussel aan Hendrik III., 1584 november 24; 1062
  Mss. de Béthune, no. 8863 fol. 9.
- Afschrift van een brief van Blatier aan Hendrik III., 1584 november 24; 1063
  Mss. de Béthune, no. 8863 fol. 89.
- Afschrift van een brief van Hendrik III en Catharina de Medicis aan Philips II., 1584 november 25; 1064
  Mss. de Béthune, no. 8824 fol. 119.
- Afschrift van een brief van Magistraat van Antwerpen aan Catharina de Medicis., 1584 november 26; 1065
  Mss. de Colbert, no. 337 fol. 329.
- Afschrift van een brief van Philips van Marnix aan des Pruneaux., 1584 november 29; 1066
  Mss. de Colbert, no. 337 fol. 333.
- Afschrift van een brief van Staten Generaal aan des Pruneaux., 1584 december 3; 1067
  Mss. de Béthune, no. 8793 fol. 92.
- Voorwaarden waaronder de Staten Generaal Hendrik III van Frankrijk als heer willen erkennen., 1584 december 3; 1068
  Mss. de Béthune, no. 8793 fol. 100.
- Afschrift van een brief van Des Pruneaux aan Staten Generaal., 1584 december 4; 1069
  Mss. de Béthune, no. 8787 fol. 40.
- Afschrift van een brief van Blatier aan de Crosne., 1584 december 5; 1070
  Mss. de Colbert, no. 337 fol. 337.
- Afschrift van een brief van Alexander van Parms aan Magistraat en Antwerpen., 1584 december 10; 1071
  Mss. de Colbert, no. 337 fol. 343.
- Afschrift van een brief van Hendrik II aan de Longlée., 1584 december 11; 1072
- Afschrift van een brief van Catharina de Medicis aan de Longleé., 1584 december 12; 1073
  Mss. de Béthune, no. 8824 fol. 123.
- Afschrift van een brief van Aartsbisschop van Keulen aan des Pruneaux., 1584 december 13; 1074
  Mss. de Béthune, no. 8793 fol. 70.
- Afschrift van een brief van Alexander van Parma aan Catharina de Medicis., 1584 december 15; 1075
  Mss. de Colbert, no. 337 fol. 347.
- Afschrift van een brief van De Rebours aan zijn vader (?)., 1584 augustus 1; 1076
  Mss. de Béthune, no. 8783 fol. 101.
- Afschrift van een brief van Maurits van Nassau aan des Pruneaux., 1584 december 18; 1077
  Mss. de Béthune, no. 8793 fol. 74.
- Afschrift van een brief van Blatier aan Hendrik III van Frankrijk., 1584 december 20; 1078
  Mss. de Colbert, no. 337 fol. 349.
- Afschrift van een brief van Blatier aan de Crosne., 1584 december 20; 1079
  Mss. de Colbert, no. 337 fol. 353.
- Afschrift van een brief van Catharina van Navarra aan Hertog van Montperrier., 1584; 1080
- Toespraak van de gezanten der Staten-Generaal tot Hendrik III om hem de soevereiniteit over de Nederlanden aan te bieden., 1584; 1081
  Mss. de Béthune, no. 8793 fol. 15.
- Verslag van een gesprek tussen Tassis en Catharina de Medicis., 1584; 1082
- Afschrift van een brief van Hendrik van Navarra aan hertog van Montperrier., 1584; 1083
- Afschrift van een brief van Engelbert Doeijenbrugghe aan des Pruneaux (?)., 1584 december 15; 1084
  Mss. de Béthune, no. 8783.
- Afschrift van een brief van (D'Oeyenbrugghe) aan des Pruneaux., 1584 (december); 1085
  Mss. de Béthune, no. 8787 fol. 5.
- Verslag van de la Mouillene en d'Asselia aan Drulart., 1584; 1086
- Paspoort voor des Pruneaux., 1585; 1087
- Afschrift van een brief van Hessels aan des Pruneaux., 1585 januari 2; 1088
  Mss. de Béthune, no. 8793 fol. 129.
- Afschrift van een brief van Alexander de Zoele aan des Pruneaux., 1585 januari 3; 1089
  Mss. de Béthune, no. 8793 fol. 122.
- Afschrift van een brief van Blatier aan Hendrik III van Frankrijk., 1585 januari 3; 1090
  Mss. de Colbert, no. 337 fol. 361.
- Afschrift van een brief van Eenige afgevaardigden der Staten-Generaal aan des Pruneaux., 1585 januari 4; 1091
  Mss. de Béthune, no. 8793 fol. 110.
- Afschrift van een brief van Eenige afgevaardigden der St. Gen, aan des Pruneaux., 1585 januari 7; 1092
  Mss. de Béthune, no. 8793 fol. 106.
- Afschrift van een brief van Afgevaardigden der Staten-Generaal aan Hendrik III., 1585 januari 7; 1093
  Mss. de Béthune, no. 8793 fol. 127
- Afschrift van een brief van Hendrik III aan de Longleé., 1585 januari 11; 1094
  Mss. de Béthune, no. 8824 (2 ex.) fol. 120 en fol. 123.
- Afschrift van een brief van Catharina de Medicis aan de Longleé., 1585 januari 11; 1095
  Mss. de Béthune, no. 8824 fol. 124.
- Afschrift van een brief van Hendrik III aan de Longléé., 1585 januari 13; 1096
  Mss. de Béthune, no. 8824 fol. 125.
- Afschrift van een brief van Catharina de Medicis aan de Longlée., 1585 januari 13; 1097
  Mss. de Béthune, no. 8824 fol. 126.
- Afschrift van een brief van George Matrunt aan des Pruneaux., 1585 januari 16; 1098
  Mss. de Béthune, no. 8793 fol. 117.
- Afschrift van een brief van Blatier aan de Crosne., 1585 januari 16; 1099
  Mss. de Colbert, no. 337 fol. 367.
- Afschrift van een brief van Afgevaardigden van de Staten-Generaal aan des Pruneaux., 1585 januari 18; 1100
  Mss. de Béthune, no. 8793 fol. 113.
- Afschrift van een brief van Maurits van Nassau aan des Pruneaux., 1585 januari 22; 1101
  Mss. de Béthune, no. 8793 fol. 108
  Arch. de la Mais d'Or. 2de serie E, 10.
- Afschrift van een brief van Afgevaardigden van Staten-Generaal aan des Pruneaux., 1585 januari 23; 1102
  Mss. de Béthune, no. 8793 fol. 115.
- Afschrift van een brief van Blatier aan Hendrik III van Frankrijk., 1585 januari 25; 1103
  Mss. de Colbert, 337 fol. 371.
- Betoog van Blatier., 1585 januari 25; 1104
- Afschrift van een brief van Blatier aan de Crosne., 1585 januari 31; 1105
- Afschrift van een brief van Afgevaardigden van de St. Generaal aan des Pruneaux., 1585 februari 2; 1106
  Mss. de Béthune, no. 8793 fol. 119.
- Afschrift van een brief van Malpierre aan de Crosne., 1585 februari 16; 1107
  Mss. de Colbert, no. 337 fol. 383.
- Afschrift van een brief van Malpierre aan Hendrik III., 1585 februari 16; 1108
  Mss. de Colbert, no. 337 fol. 379.
- Afschrift van een brief van Malpierre aan de Crosne., 1585 februari 17; 1109
- Afschrift van een brief van Hendrik III aan de Longleé., 1585 februari 21; 1110
- Afschrift van een brief van Malpierre aan Hendrik III., 1585 maart 9; 1111
  Mss. de Colbert, no. 337 fol. 391.
- Afschrift van een brief van Des Pruneaux aan Staten Generaal., 1585 maart 14; 1112
  Mss. de Béthune, no. 8791 fol. 118.
- Afschrift van een brief van Turenne aan des Pruneaux., 1585 april 1; 1113
  Mss. de Béthune, no. 8793 fol. 123.
- Afschrift van een brief van Malpierre aan Hendrik III., 1585 april 9; 1114
  Mss. de Colbert, no. 337 fol. 393.
- Afschrift van een brief van De Monlue aan Hendrik III., 1585 april 9; 1115
  Mss. de Colbert, no. 337 fol. 395.
- Afschrift van een brief van Malpierre aan de Crosne., 1585 april 20; 1116
  Mss. de Colbert, no. 337 fol. 397.
- Afschrift van een brief van Castelman aan Brulart., 1585 april 26; 1117
  Mss. de Béthune, no. 8880 fol. 59
- Afschrift van een brief van Malpierre aan Hendrik III., 1585 april 27; 1118
  Mss. de Colbert, no. 337 fol. 401.
- Afschrift van een brief van Malpierre aan de Crosne., 1585 april 27; 1119
  Mss. de Colbert, no. 337 fol. 403.
- Afschrift van een brief van Staten van Zeeland aan Hendrik III., 1585 mei 6; 1120
  Mss. de Colbert, no. 337 fol. 405.
- Afschrift van een brief van Malpierre aan de Crosne., 1585 mei 11 en mei 23; 1121
  Mss. de Béthune, no. 8787 fol. 87
  no. 337 fol. 415 2 stukken.
- Afschrift van een brief van Malpierre aan Hendrik III v. Frankrijk., 1585 mei 11; 1122
  Mss. de Colbert, no. 337 fol. 413.
- Afschrift van een brief van Malpierre aan Hendrik III., 1585 mei 28; 1123
  Mss. de Colbert, no. 337 fol. 419.
- Afschrift van een brief van Valcke aan des Pruneux., 1585 juni 1; 1124
  Mss. de Béthune, no. 8792 fol. 70.
- Afschrift van een brief van Maurits van Nassau aan des Pruneaux., 1585 juni 10; 1125
  Mss. de Béthune, no. 8793 fol. 128.
- Afschrift van een brief van Malpierre aan Hendrik III., 1585 juni 10; 1126
  Mss. de Colbert, no. 337 fol. 423.
- Afschrift van een brief van Malpierre aan Hendrik III., 1585 juni 17; 1127
  Mss. de Colbert, no. 337 fol. 427.
- Afschrift van een brief van Malpierre aan de Crosne., 1585 juni 25; 1128
  Mss. de Colbert, no. 337 fol. 429.
- Afschrift van een brief van Philips van Egmond aan Hendrik III., 1585 augustus 15; 1129
  Mss. de Colbert, no. 337 fol. 435.
- Afschrift van een brief van Afgevaardigden van de St. Generaal aan Hendrik III., 1585; 1130
- Rapport over de toestand in de Nederlanden door des Pruneaux aan Hendrik III., 1585; 1131
  Mss. de Béthune, no. 8793 fol. 9.
- Toespraak van de afgevaardigden der St. Generaal tot Hendrik III., 1585; 1132
  Mss. de Brienne no. 98 fol. 75 en 78.
- Afschrift van een brief van Malpierre aan de Crosne., 1586 januari 24; 1133
  Mss. de Colbert, no. 337 fol. 439.
- Afschrift van een brief van Monluc aan Brulart., 1586 maart 26; 1134
  Mss. de Colbert, no. 337 fol. 447.
- Afschrift van een brief van Malpierre aan de Crosne., 1586 april 27; 1135
  Mss. de Colbert, no. 337 fol. 449.
- Afschrift van een brief van Sigmer aan Drulart., 1586 mei 7; 1136
  Mss. de Colbert, no. 337 fol. 493.
- Afschrift van een brief van Malpierre aan de Crosne., 1586 mei 26; 1137
  Mss. de Colbert, no. 337 fol. 455.
- Afschrift van een brief van Malpierre aan de Crosne., 1586 juni 10; 1138
  Mss. de Colbert, no. 337 fol. 459.
- Afschrift van een brief van Malpierre aan de Crosne., 1586 juni 24; 1139
  Mss. de Colbert, no. 337 fol. 463.
- Afschrift van een brief van Malpierre aan Hendrik III., 1586 juni 24; 1140
  Mss. de Colbert, no. 337 fol. 465.
- Afschrift van een brief van Malpierre aan Hendrik III., 1586 juni 26; 1141
  Mss. de Colbert, no. 337 fol. 471.
- Afschrift van een brief van Malpierre aan de Crosne., 1586 juli 2; 1142
  Mss. de Colbert, no. 337 fol. 473.
- Afschrift van een brief van Malpierre aan Hendrik III., 1586 juli 17; 1143
  Mss. de Colbert, no. 337 fol. 475.
- Afschrift van een brief van Malpierre aan Hendrik III., 1586 juli 30; 1144
  Mss. de Colbert, no. 337 fol. 479.
- Afschrift van een brief van Malpierre aan Hendrik III., 1586 augustus 12; 1145
  Mss. de Colbert, no. 337 fol. 483.
- Afschrift van een brief van Malpierre aan de Crosne., 1586 augustus 31; 1146
  Mss. de Colbert, no. 337 fol. 491.
- Afschrift van een brief van Malpierre aan de Crosne, 1586 september 15; 1147
  Mss. de Colbert, no. 337 fol. 499.
- Afschrift van een brief van Malpierre aan Hendrik III., 1586 september 15; 1148
  Mss. de Colbert, 337 fol. 497.
- Afschrift van een brief van Malpierre aan Hendrik III., 1586 october 21; 1149
  Mss. de Colbert, no. 337 fol. 503.
- Afschrift van een brief van Malpierre aan de Crosne., 1586 november 13; 1150
  Mss. de Colbert, no. 337 fol. 507.
- Afschrift van een brief van Catharina de Medicis aan de Longleé., 1587 november 15; 1151
  Mss. de Béthune, no. 8824 fol. 130.
- Afschrift van een brief van Catharina de Medicis aan de Longleé., 1587 november 23; 1152
  Mss. de Béthune, no. 8824 fol. 120.
- Afschrift van een brief van Malpierre aan Hendrik III., 1586 november 25; 1153
  Mss. de Colbert, no. 387 fol. 511.
- Afschrift van een brief van Malpierre aan Hendrik III., 1586 december 7; 1154
- Afschrift van een brief van Malpierre aan de Crosne., 1586 december 7; 1155
  Mss. de Colbert, no. 337 fol. 517.
- Afschrift van een brief van Malpierre aan de Crosne., 1586 december 23; 1156
  Mss. de Colbert, no. 337 fol. 521.